臺灣新竹地方法院刑事判決　　　　　　　 99年度訴字第118號
公　訴　人　臺灣新竹地方法院檢察署檢察官
被　　　告　李時君
指定辯護人　本院公設辯護人林建和　
上列被告因妨害性自主案件，經檢察官提起公訴（99年度偵字第
25號），本院判決如下：
    主  文
李時君犯強制性交罪，處有期徒刑參年拾月。
    事  實
一、李時君於民國98年11月間受徐文燕僱用，在新竹縣湖口鄉○
    ○村○○路○段396 巷6 弄3 號、5 號徐文燕所籌備設立之
    老人養護中心，從事油漆粉刷工作，因而認識前於98年10月
    15日即受徐文燕僱用，亦在該處擔任鄒安安母親看護工之甲
    女（代號：0000-0000，下稱甲女，依性侵害犯罪防治法第
    10 條第3項不得揭露足以辨識被害人身分資訊等規定，真實
    姓名、年籍詳卷），甲女平日與所照護之2位年邁失智老婦
    人住在老人養護中心位於3號建築物內之宿舍房間，李時君
    偶爾也會在該處留宿（按：有隔間），於98年11月15日23時
    許，李時君返回該養護中心後，見與甲女同房之老太太因年
    紀甚大意識不清，且當時均已入睡，竟對甲女心生色念，擅
    自開啟甲女臥室房門，欲與甲女發生性交行為，甲女表示不
    願意，李時君竟仍基於對於甲女強制性交之犯意，以身體壓
    住甲女之身體，強行脫掉甲女之衣褲，同時向甲女脅迫稱：
    如果不給他睡的話，要告訴老闆娘，讓甲女不能在這裡工作
    等語，並強吻甲女嘴巴，過程中甲女雖然以手嘗試推開李時
    君，且向李時君表示拒絕，然因力氣較小無法推開李時君，
    嘴巴遭李時君強吻亦無力反抗，最終李時君即以其生殖器插
    入甲女之陰道性器官內，而以上開強暴、脅迫方法對甲女強
    制性交得逞。
二、案發隔日甲女一方面感到委屈，一方面害怕因此懷孕，適鄒
    安安平時每日均會前來安養院探望母親，為人親切和善，甲
    女乃向鄒安安打聽李時君為人如何，哭訴應如何處理，鄒安
    安認應由李時君之雇主徐文燕處理較為適當，乃告知徐文燕
    ，徐文燕當場即召喚李時君前來確認此事，並責怪李時君，
    李時君當場承諾日後會娶甲女等語，藉以安撫甲女情緒，嗣
    徐文燕認為李時君行為具有爭議，深感不安，乃藉口將李時
    君解僱，恰當日夜晚老人安養院即發生遭歹徒洗劫一空情事
    ，徐文燕懷疑係李時君所為，司法警察到場處理竊案時同時
    得知李時君上開強制性交犯行，乃敦促徐文燕應依法處理，
    徐文燕方於98年11月23日偕同甲女前往財團法人天主教湖口
    仁慈醫院驗傷採集檢體，並經甲女向警提出告訴，而查獲上
    情。
三、案經甲女訴由新竹縣政府警察局竹北分局報告臺灣新竹地方
    法院檢察署檢察官偵查起訴。
    理  由
一、按「被告以外之人於審判外之陳述，雖不符前四條之規定，
    而經當事人於審判程序同意作為證據，法院審酌該言詞陳述
    或書面陳述作成時之情況，認為適當者，亦得為證據。」、
    「當事人、代理人或辯護人於法院調查證據時，知有第一百
    五十九條第一項不得為證據之情形，而未於言詞辯論終結前
    聲明異議者，視為有前項之同意。」，刑事訴訟法第159 條
    之5 定有明文。經查：本院以下所引用被告以外之人於審判
    外之言詞或書面陳述，雖均屬傳聞證據，然檢察官、被告、
    辯護人對該證據之證據能力均未表示異議，本院審酌上開證
    據作成時之情況認為並無不當之處，依上開規定乃有證據能
    力，合先敘明。
二、訊據被告矢口否認上開強制性交犯行，辯稱：伊因受徐文燕
    僱用而認識同在該處擔任看護工之甲女，甲女常常要求伊晚
    上不要回家，留在老人安養院內陪她，伊和甲女已經發生多
    次性交行為，甲女還要求伊前往印尼提親，本案是甲女跑到
    伊房間內自願與伊發生性交的，事後伊與甲女都還常以電話
    聯絡，伊還關心甲女有沒有上班；另甲女並不願提出告訴，
    是因為伊不願意當徐文燕另案民事訴訟案件的證人，徐文燕
    挾怨報復，才要求甲女提告，故伊並沒有對甲女強制性交犯
    行；另辯護人亦為被告辯護稱：案發後甲女透過鄒安安告知
    徐文燕此事，徐文燕召喚被告前去會談，其間甲女哭泣的原
    因係害怕懷孕遭到遣返，並非遭到被告強制性交緣故，再觀
    諸甲女本來不願意提告，事後與被告亦多有電話聯絡等情，
    可知當時與被告確實係合意性交，並非遭到強制性交等語。
三、經查：
  (一)上開犯罪事實，業據被害人甲女到庭詳細證稱：
  1.「（妳開始到祐福安養中心籌備處上班之時間？）98年10月
    15日。（被告李時君至該安養院上班的時間是何時開始？）
    我在那邊工作兩個禮拜後才碰到李時君。…（妳住在安養院
    時，晚上有幾個人住在裡面？）兩個阿嬤、我、還有李時君
    。（妳與李時君住在安養院時，妳曾煮午餐給李時君吃？）
    有。（李時君曾幫妳買便當嗎？）有。」（本院卷頁40以下
    ）、「（妳98年11月15日是晚上九點多就上床睡覺？）是。
    （當天晚上九點多妳上床睡覺時穿著什麼服裝？）上衣與長
    褲。（有無穿內褲？）有。（當天晚上11點以後，妳的長褲
    與內褲是否曾經脫下來？）有。（是妳自己脫下來的嗎？）
    不是。（既然不是妳自己脫下來的，是何人幫妳脫下來的？
    ）小李幫我脫下來的。（小李要脫妳長褲與內褲，妳有同意
    嗎？）我沒有同意，我有說不要、不要。…（既然沒有經過
    妳的同意，妳的長褲與內褲為何如此容易被脫下來？）因為
    那個男生是用比較強硬的方式幫我脫下來。…（不是在妳自
    願之情況下，遭人脫下長褲與內褲，妳知道會發生什麼事情
    嗎？）我不曉得，但是我有反抗。（妳反抗的具體內容或動
    作為何？）那個男生用腳壓住我的腳，然後用手壓住我的肩
    膀，我有用手推他，但是因為我的力氣沒有那麼大，所以推
    不開他。（這段期間李時君有無出言恐嚇你？）沒有，但是
    李時君還沒有強暴我時，那時李時君講如果我不給他的話，
    他要告訴我的老闆娘，讓我不能在這裡工作。…（李時君的
    生殖器有無進入妳的陰道？）有。（李時君有無射精，如果
    有的話，是體內射精或體外射精？）那時我也不清楚，好像
    有射精進去我體內。」（本院卷頁42以下）。
  2.「（被告性侵害妳的時候，妳除了用手推他，但因為力氣比
    較小推不開，妳口頭上還有無說什麼？）我有說不要，說你
    不能這樣子，如果我懷孕怎麼辦，但是小李就是用他的嘴巴
    貼到我的嘴巴上。（當時房間內還有2 個阿嬤在，她們兩人
    沒有被吵醒嗎？）沒有，都還在睡覺。（那兩個阿嬤的年紀
    跟身體狀態如何？）2 個阿嬤都很老了，沒辦法走路，講話
    也不清楚。（妳被性侵害時，那2 個阿嬤是剛睡，還是已經
    睡很熟了？）2 個阿嬤晚上八點半已經睡著了。（性侵害案
    發當天晚上妳並沒有呼救？）我沒有辦法叫救命，因為我講
    話才講一點點，我嘴巴就已經被小李親住了。（小李壓制妳
    ，親上來之後，妳後續有沒有同意跟小李發生性行為？）我
    一樣還是不同意。（妳後續有無做什麼不同意的行為？）我
    還是用手推他，小李親我時，我頭也有一直閃開，但一樣沒
    有辦法，因為小李滿有力氣的。（小李在壓制你之前有說如
    果你不給他的話，他要告訴你老闆娘讓你在這邊做不下去，
    小李為甚麼有這個能力讓你做不下去？）因為老闆娘有跟我
    講過我有甚麼問題可以跟小李講，因為小李是她相信的人…
    （本件性侵害案件有沒有造成妳什麼樣的痛苦或困擾？）這
    件事弄得我想法很亂，很不安心，但我也想說已經沒有辦法
    了，事情都已經發生了。」（本院卷頁60以下）。
  3.「（遭人性侵害是不名譽的事，妳為何會告知鄒安安？）因
    為那件事情不是我願意的，鄒先生是我的僱主，我想告訴我
    的僱主這件事情。（妳告訴鄒先生的情形是很順暢，還是欲
    言又止覺得不好意思講？）我跟鄒先生邊講邊哭。」、「（
    本件案發後，妳跟鄒安安講這件事，講的內容為何？）我問
    鄒先生，小李的人好不好，為什麼他要這樣子強迫我。（有
    無跟鄒安安講李時君對妳做了什麼事情？）我有跟鄒先生說
    李時君跟我睡覺的這件事。（妳跟鄒先生講了這件事之後隔
    了一天，是否妳、李時君、鄒安安、徐文燕四個人有一起在
    妳的房間討論這件事情？）有。那時他們有的用國語講，有
    的用台語講，他們說如果我懷孕的話，就會安排我跟李時君
    結婚。（李時君有無同意？）我有聽到李時君說好，但他們
    那時用國語跟台語講，我聽不太清楚。…（四個人在妳房間
    談這件事時，有談到妳跟李時君發生什麼事嗎？）那時我告
    訴鄒先生之後，鄒先生告訴老闆娘，老闆娘就去問小李。」
    等語明確（本院卷頁45以下）。
  (二)再者，案發後甲女一方面感到委屈，一方面害怕因此懷孕，
    恰所照護之老奶奶之兒子鄒安安每日均會前來安養院，且為
    人親切和善，乃向鄒安安哭訴遭到被告欺負，詢問應如何處
    理，鄒安安認應由李時君之雇主徐文燕處理較為適當，乃告
    知徐文燕，徐文燕即召喚被告前來確認此事，並責怪被告，
    被告當場均無抗辯反駁，僅承諾日後會娶甲女來安撫甲女等
    情，業據證人鄒安安、徐文燕到庭證稱如下，核與甲女上開
    證述相符：
  1.證人鄒安安證稱：
  「（偵查卷第17頁第2 問答中警詢時你所述的意思為何？請
    再闡述？）因為我每天早上都會去看我媽媽，當天也是快接
    近中午我去到那裡，甲女就在我身邊轉，好像有事情要跟我
    講，我說妳有什麼事情，她就哭了，我說到底什麼事情，她
    就說李時君性侵她，我就說李時君的老闆是徐文燕小姐，妳
    可能要跟徐小姐講這個事情。我就去找徐文燕過來，讓她跟
    徐小姐講這個事情…（你問她有什麼事的時候，她的回答是
    很流暢還是欲言又止？）她是哭著跟我講，我問她到底發生
    什麼事，她才說李時君有性侵她。（她跟你告知上情時，情
    緒是平穩的還是如何？）她很激動，是哭著講，哭訴。」。
  「（甲女跟你講這件事的內容到底是如何？用語為何？）她
    用國語說她被欺負。（你是否有當面跟徐文燕講甲女跟你講
    的事情？）有，因為李時君是她請的油漆工。（事後你們是
    否曾經有甲女、李時君、鄒安安跟你四個人在甲女房間討論
    此事？）有，看要怎麼處理。（討論內容如何？）徐文燕就
    講李時君，這個事情你要怎麼跟人家女孩子交待，不過也沒
    講什麼具體內容。（除此之外，有無講到要不要安排李時君
    跟甲女結婚或賠償的事情？）李時君只是哄她，安慰她，叫
    她放心，說會跟她結婚而已。（甲女有沒有講到本件的事發
    經過？）沒有。（你自己從頭到尾有沒有聽到甲女陳述事發
    經過？）她只說到晚上李時君到她房間欺負她。」。
  「（甲女跟你說她跟李時君的事情時所說的用詞就是「被欺
    負」？）是，她說晚上她被他欺負。（她有無明確講出來她
    是「被強暴」之類的字眼？）倒是沒有說得那麼清楚，因為
    她是哭著跟我講的，所以我一聽「被欺負」大概就知道是怎
    麼回事。…（事發之後，你們四人在甲女房間談的時候，甲
    女有參與嗎？）…就是我把這事情跟徐文燕講了以後，徐文
    燕就過來，也把李時君叫過來到我媽的那個房間，時間是大
    概快接近中午十二點時，徐文燕罵李時君你搞什麼名堂、搞
    什麼東西，甲女哭著，李時君就跟她說反正他也沒有老婆，
    會跟她結婚，就這樣安慰她。這件事跟甲女哭著跟我講她被
    欺負的事是同一天的事情。（當時你們四人面對面時，有無
    人指責李時君你怎麼欺負人家或性侵人家？）那是徐小姐指
    責的，徐小姐說李時君你搞什麼名堂、你怎麼會做這種事情
    之類的，就這樣子，他是徐小姐的人，我沒有理由去指責他
    。（你確實有聽到這兩句話？）有，李時君一來，徐文燕就
    這樣講他。（李時君有無當場反駁說他們是兩情相悅，甲女
    是自願的？）沒有。當時甲女情緒很激動，說萬一有小孩怎
    麼辦，李時君就安慰甲女，說會跟她結婚。」
  2.證人徐文燕證稱：「（是否有因為甲女遭李時君欺負，而妳
    、鄒安安、李時君、甲女四人一起會談的事情？）…當天是
    鄒安安來隔壁5 號找我，因為當時我的5 號房子有工程；鄒
    先生一來就說李時君欺負甲女，我很驚訝，我說我不知道，
    甲女沒有跟我講，那時我和鄒先生就到3 號去，我們講一講
    以後想要確定一下，我就找李時君過來問他『你怎麼這樣子
    呢？你怎麼可以這樣欺負甲女，她一個人這麼遠到台灣來做
    事，人又乖乖的，也不常講話』，我知道了當然要問他怎麼
    可以這樣子。李時君還沒進來的時候，甲女有說她怕有娃娃
    所以她才跟鄒先生講，我說妳怎麼不跟我講呢？她說她怕我
    知道以後會告訴仲介公司，她會被送回去，她想留在台灣做
    事；她又說她怕有娃娃，也不曉得該怎麼辦，就跟鄒先生講
    ，鄒先生才來跟我講這件事，我才知道此事。（所以妳確定
    當時在3 號有妳、鄒安安、李時君、甲女四人在場？）對。
    我就跟李時君講你怎麼可以這樣子，他就回應說假如有娃娃
    的話他會跟甲女結婚，但我覺得有問題。（所以妳找李時君
    來確認他有無欺負甲女的事情時，當時A 女也有在場？）是
    。（李時君當場有無跟妳、鄒安安或甲女講說他跟甲女是男
    女朋友、兩情相悅？）沒有。是甲女一直哭，哭得淅瀝嘩啦
    ，我才會找李時君來問，兩情相悅的話怎麼會哭。（對於剛
    才李時君所述：「當時我有講我跟甲女是男女朋友，就是因
    為我有講這個，老闆娘跟鄒安安他們才沒有追問下去。」是
    否實在？）我不記得他有講什麼男女朋友的，我是有問他『
    你怎麼這樣子欺負她，她怕會有娃娃』，李時君就講有娃娃
    的話，他會跟她結婚。但李時君當時講話也講得很小聲，一
    副作錯事的樣子，而且我自己認為他們怎麼可能會是男女朋
    友，兩個人都才剛來做沒多久而已，不可能很熟。」等語明
    確（本院卷頁70以下）。
  (三)辯護人雖辯護稱：甲女並無明確告訴鄒安安、徐文燕遭到被
    告強制性交，係因害怕懷孕才會哭泣，並非因遭被告強制性
    交而哭泣等語，然證人鄒安安業已明確證稱：甲女有明白陳
    述遭到被告「欺負」，且證人鄒安安、徐文燕亦均指證：加
    上當時甲女哭泣、激動的態度，被告遭到指責並無辯駁等情
    狀，其等當時理解甲女的意思很明顯就是指遭被告強制性交
    ，又參以：甲女於警詢、偵查及本院作證時，亦係均陳述遭
    到被告強制性交等語，可見甲女當時所謂的「欺負」，確實
    係指遭被告強制性交，證人鄒安安、徐文燕當時的理解亦無
    錯誤，辯護人此部分辯解，並無理由。
  (四)而甲女因個性溫和，且被告承諾日後倘因此懷孕將會娶伊，
    並無欲報警處理，係因嗣後安養院發生夜間不明人士侵入竊
    取財物事件，僱主徐文燕懷疑係被告遭其解僱而為之報復行
    為，於警到場處理竊盜案件時，講出此事，經警告誡不可私
    了後，方偕同甲女前往驗傷提出告訴等情，業據證人甲女到
    庭證稱：「（事情是98年11月15日禮拜天晚上發生的，為何
    到98年11月23日才作筆錄？）我自己不曉得要去警察局，是
    老闆娘帶我去的。（…事情發生後隔幾天，妳、李時君、鄒
    安安、徐文燕四人有在妳的房間討論說如果妳懷孕就安排你
    們結婚，這是在去警察局作筆錄之前還是之後的事情？）還
    沒有去警察局之前。（既然已經討論到要安排結婚的事情，
    為何還會有後面報案作筆錄的事情？）我也不曉得，因為是
    老闆娘安排的。（安養中心失竊與妳因為被性侵害去報案作
    筆錄，何者在前？）遭小偷之後才去報性侵害的案子。老闆
    娘跟我講說一起去警察局報失竊案，結果到場後變成報性侵
    害的案子。」等語（本院卷頁55以下），證人徐文燕到庭證
    稱：「（後來是妳帶著甲女去作警察局筆錄，是否如此？）
    …是後來第二天我覺得李時君這個人不大好，很危險，不老
    實，我原來就不認識他，是他主動要來當臨時工，他又這樣
    欺負人，我就跟李時君說：『李先生這段時間很謝謝你的幫
    忙，這段時間該做的工作也都完成了，以後有需要的話，我
    會再跟你聯絡，明天早上你可以來拿錢』，結果他就回我一
    句話說：『我現在走囉，今天我走了以後，假如有發生什麼
    事情，就都不是我的事情了喔。』，結果當天晚上我的辦公
    室就遭小偷…甲女早上六點打電話給我說三點多遭小偷，我
    說沒關係妳不要緊張，在那邊等我，我現在馬上打電話報警
    …我到現場時警察也已經到了…當時有四個警察說要問甲女
    當時遭小偷的情形，因為是甲女跟我講遭小偷，警察問甲女
    有沒有看到誰…甲女說那些人就是之前李時君帶來一起刷油
    漆的兩個工人…我也知道是誰，但想算了，當時因為警察講
    話比較兇，比較大聲，甲女嚇到就自己說出來她被李時君性
    侵，結果那個警察就說，徐小姐那個竊盜罪可能判不了什麼
    罪，妳就帶甲女去採檢體，告他性侵，這是公訴罪，我說那
    我也要經過她的同意，警察說這不是同意不同意的問題，於
    是我就趕快通知仲介公司，仲介來了以後一直用印尼家鄉話
    想要把這件事情壓下來，警察說這是台灣的公訴罪不能壓下
    來，就叫我帶甲女去仁慈醫院採取檢體…」等語明確（本院
    卷頁72以下），而堪予認定。
  (五)甲女遭到被告強制性交之後，原本既然沒有提出告訴之意，
    其嗣後係因警察到場處理老人養護院遭竊事件，經徐文燕之
    介入，司法警察之調查，方才依循本國程序製作筆錄提出告
    訴，益證甲女陳述之上開被害過程，動機單純，並無設詞誣
    告、挾怨報復被告，或藉此獲取任何利益之目的，其上開證
    詞，甚為可信。
  (六)此外，甲女被害後之身心狀況，經本院送請行政院衛生署桃
    園療養院鑑定後，鑑定過程中甲女自述：「98年11月15日晚
    間11時許，一名當時在安養中心雇主家工作的油漆工李時君
    侵入她房間，以若不從則請雇主將她遣送回國為要脅，對她
    性侵害得逞。事後甲女向雇主哭訴，導致李時君遭安養中心
    辭退，但甲女並未對此事提出告訴，數日後雇主家發生竊案
    ，懷疑為李時君挾怨報復所為，故警方偵查竊案時兩案併發
    ，而由雇主協助甲女對李時君提出妨害性自主的告訴…」、
    「甲女遭到性侵害當時，精神上感到極度的驚嚇與恐懼，事
    發後不久雖由仲介轉至其他地方工作，但曾有一段相當長的
    時間經常哭泣、害怕、記不起案發重要細節，或不願回想或
    談起當時的情景，並有容易驚嚇、過度警覺的現象，但事隔
    一年餘，她的情緒已逐漸歸於平靜，目前睡眠飲食正常…但
    臨床觀察發現甲女有略顯緊張、焦慮及心情低落的情形。」
    、「98年11月某日晚上我很早已經睡覺了，晚上11點鐘左右
    ，聽到李時君在敲門，因為他也在安養中心睡覺，所以我就
    起來幫他開門，然後回去房間繼續睡覺，一會兒她忽然跑到
    我的房間要對我不禮貌，我說不行不行，但他說如果我不肯
    跟他睡覺，要告訴老闆娘把我送回印尼去，我還是說不行，
    但是他的力氣很大，我就被他欺負了…」（參見報告書第2
    頁、第3 頁），心理衡鑑部分認為：「1.因文化、語言隔閡
    ，測驗結果可能較實際情況偏低。以甲女完成之分測驗結果
    、學業表現（中下），推估其智能應在中下程度至邊緣程度
    。2.目前甲女較退縮，缺乏信心，情緒不穩定，易焦慮，似
    乎面臨一些困難，心情低落，有孤單無助感。3.甲女在自述
    量表於憂鬱、焦慮量尺雖未達顯著，但在投射測驗中有明顯
    焦慮、心情低落的情形，應進一步協助她做情緒的表達，加
    以釐清。」（該報告書第4頁），鑑定結果認為：「結論：
    甲女目前之精神狀況並未符合創傷後壓力症候群之診斷，但
    有長期焦慮緊張、心情低落之症狀。」，理由為：「甲女於
    98 年11月15日遭李時君性侵害得逞，案發當時，甲女歷經
    恐懼及無助之心理衝擊，案發後並有一段時間，出現短暫性
    解離性失憶、環境認知能力下降、痛苦回憶、焦慮、過度警
    覺等精神症狀，符合「急性壓力疾患」之診斷，然事隔年餘
    ，其情緒大致已恢復平靜，目前沒有明顯之事件重經驗、逃
    避回憶、過度警覺等符合創傷後症候群診斷之症狀，且其社
    會、職業及其重要功能皆已回歸案發前之水準，故推定甲女
    目前精神狀況並未符合創傷後壓力症候群之診斷。然甲女因
    長期隻身在陌生國度工作，無家庭之奧援與親人之撫慰，目
    前呈現退縮，缺乏信心，情緒不穩定，易焦慮、心情低落，
    及孤單無助的症狀，符合『伴隨焦慮及憂鬱的混合心情之適
    應性疾患』，須進一步加以關懷。」，有該院100年3月16日
    桃療醫字第1000001646號精神鑑定報告書1份在卷可稽（本
    院審理卷頁96）。
  (七)行政院衛生署桃園療養院係北部地區專研精神疾病之專業醫
    學機構，鑑定結論乃依據被害人之個案史、精神狀態檢查、
    被害人自訴被害經過、理學檢查、實驗室檢查、心理衡鑑所
    為之綜合判斷，乃有相當之專業性及公信力；觀諸上開鑑定
    報告記載，可知甲女於專業精神醫師面前的訪談內容，有關
    案發過程仍與在本院審理程序中之陳述相互一致；另甲女於
    案發初始，確實有出現：精神上感到極度的驚嚇與恐懼，事
    發後不久雖由仲介轉至其他地方工作，但曾有一段相當長的
    時間經常哭泣、害怕、記不起案發重要細節，或不願回想或
    談起當時的情景，並有容易驚嚇、過度警覺等符合創傷後壓
    力症候群之症狀，目前因為距離案發時間已經一年有餘，加
    上自我調適，雖已無明顯創傷後壓力症候群症狀，然仍有呈
    現退縮，缺乏信心，情緒不穩定，易焦慮、心情低落，及孤
    單無助的症狀，符合「伴隨焦慮及憂鬱的混合心情之適應性
    疾患」，須進一步加以關懷，益證甲女當時確實曾遭到被告
    強制性交。
  (八)被告雖辯稱：伊和甲女是男女朋友關係，甲女係自願與伊發
    生性關係等語，然查：甲女並非被告女友，業據甲女到庭否
    認在卷，證人鄒安安到庭亦證稱：「（你常去看你母親，你
    所知道或你看到的甲女跟李時君是什麼關係？）我每天都去
    ，看不出來甲女跟李時君有男女朋友之情，因為我去的時候
    ，李時君都是在另外一邊做他的事情，甲女在這邊照顧我母
    親…」等語，證人徐文燕到庭亦證稱：「…而且我自己認為
    他們怎麼可能會是男女朋友，兩個人都才剛來做沒多久而已
    ，不可能很熟。」等語明確（本院卷頁67、72）；況且，倘
    依被告所辯，甲女與其係男女朋友，因被告並未陳稱其等2
    人感情有何變化，衡情其等間應無任何恩怨仇隙，則依其等
    此種親密關係，甲女更無設詞誣陷被告之可能，其上開指述
    更顯為真；再者，甲女倘與被告係男女朋友，其與被告合意
    發生性關係，乃屬男女朋友之間正常尋歡之事，其若不講出
    ，二人可繼續發展，倘若講出，反而較有可能遭到僱主責怪
    並未好好安分工作，而因此遭到解僱或遣返，依此，倘被告
    與甲女係合意性交，甲女何須於隔日向鄒安安哭訴，導致事
    情擴大之理；又被告倘因與甲女係男女朋友而合意發生性關
    係，衡情當雇主徐文燕出言責怪時，其應會當場抗辯解釋才
    是，然被告當時卻未以此為己辯駁等情，亦據證人鄒安安到
    庭證稱：「（李時君有無當場反駁說他們是兩情相悅，甲女
    是自願的？）沒有。當時甲女情緒很激動，說萬一有小孩怎
    麼辦，李時君就安慰甲女，說會跟她結婚。」（本院卷頁68
    ），證人徐文燕到庭證稱：「（李時君當場有無跟妳、鄒安
    安或甲女講說他跟甲女是男女朋友、兩情相悅？）沒有。是
    甲女一直哭，哭得淅瀝嘩啦，我才會找李時君來問，兩情相
    悅的話怎麼會哭。（對於剛才李時君所述：「當時我有講我
    跟甲女是男女朋友，就是因為我有講這個，老闆娘跟鄒安安
    他們才沒有追問下去。」是否實在？）我不記得他有講什麼
    男女朋友的，我是有問他：「你怎麼這樣子欺負她，她怕會
    有娃娃」，李時君就講有娃娃的話，他會跟她結婚。但李時
    君當時講話也講得很小聲，一副作錯事的樣子，而且我自己
    認為他們怎麼可能會是男女朋友，兩個人都才剛來做沒多久
    而已，不可能很熟。」（本院卷頁72）等語明確，可見被告
    所辯，僅係臨訟卸責之詞，不足採信。
  (九)又被告當時持用之0000000000號行動電話，與甲女當時持用
    之0000000000號行動電話，於案發後之11月20日、21日、22
    日、23日、24日、25日、26日、27日、28日雖有聯繫紀錄（
    本院審訴卷頁26以下），然查：有關證人甲女與被告聯絡之
    原因，甲女並非每通均能回憶，其中原因經甲女到庭證稱如
    下：「（李時君說98年11月15日前後，妳有跟李時君頻繁通
    話，是否實在？）有。（通話的目的為何？）李時君自己打
    電話給我，問我現在在哪裡、做什麼。」、「（李時君是否
    有跟妳講過要陪妳回印尼，到妳家去？）那時我已經被帶回
    人力仲介公司了，李時君又打電話給我問我在哪裡，我說我
    在人力仲介公司，我要回去印尼，李時君就說要跟我一起回
    印尼去。」、「（有互打電話這回事嗎？）我忘記曾經有打
    電話給李時君，也已經忘記內容講什麼。因為老闆娘曾經跟
    我說，如果安養中心有發生什麼事情可以打電話給李時君，
    所以後來我才會打電話給李時君，我會打電話給李時君是因
    為老闆娘這樣交待。（剛才的通聯紀錄是妳被性侵害之後的
    通聯，為何妳已經被他性侵害了，還要跟他聯絡？）發生那
    個事情之後，小李還是睡在那邊，晚上我要睡覺時我是打給
    李時君問他要不要回來，如果他不回來，我就要鎖門了。」
    、「（為何妳離開安養中心之後，還有多通電話與被告李時
    君聯絡？）因為我回到仲介公司之後，我還是會怕懷孕，所
    以還會跟李時君聯絡。（聯絡內容講些什麼？）講的內容就
    是說如果我懷孕你要負責，還有一次是我要到地檢署之前，
    他打電話來問我是不是要去地檢署。」、「（妳在98年11月
    23日星期一離開安養中心後，隔四天，也就是98年11月27日
    星期五下午3 點多有一通被告李時君撥打給妳的電話，通話
    內容長達半個小時，請問該通電話的通話內容為何？）李時
    君打給我，問我在哪裡，後來我就把電話拿給仲介公司的老
    闆劉先生聽。」等語在卷，且甲女於案發後，因被告已經承
    諾日後將會負責等語，並無欲對被告提告，加上被告案發後
    幾日仍於老人養護院上班，對於甲女亦經常關心示好，則其
    等於案發後多有聯絡，乃與常情相符，尚無法以此推定甲女
    當初同意與被告性交。
  (十)此外，被害人甲女於98年11月23日經湖口仁慈醫院採集相關
    證物後送驗，發現：「被害人外陰部棉棒（精子細胞層）DN
    A 與涉嫌人李時君之Y 染色體DNA-STR 型別相符，不排除其
    來自李時君或與其具有相同父系血緣關係之人。」，有內政
    部警政署刑事警察局99年2 月12日刑醫字第0990002274號鑑
    驗書1 份在卷可參（偵查卷頁49），即被害人外陰部檢驗出
    殘留被告之DNA 細胞，可以證明被告有對甲女為性交行為。
  (十一)綜上，被告對被害人甲女上開強制性交犯行，事證明確，堪
    予認定，應依法論科。
四、核被告所為，係觸犯刑法第221 條第1 項強制性交罪；被告
    於著手強制性交之際，強行褪去甲女衣服，及以腕力壓制甲
    女身體等動作，乃其整體強制性交行為之部分行為，應包括
    在強制性交罪之內，不另成立妨害自由罪；被告以強制性交
    之犯意對甲女實施性侵害，其先強行吮舐甲女嘴巴等強制猥
    褻之行為，係強制性交之前置階段行為，應為強制性交行為
    所吸收，無從割裂為二罪分別評價論罪。爰審酌甲女忍受與
    家人分離之苦，隻身遠渡重洋前來我國擔任看護工作，本地
    之生活、語言、文化與其故鄉俱不相同，其內心之孤獨寂寞
    可想而知，被告對甲女強制性交，侵害甲女身體自主權利，
    造成甲女精神痛苦，並因擔心受孕而長期有憂慮、緊張、心
    情低落之症狀，行為所有不該；又被告犯後矢口否認犯罪，
    迄今未與被害人達成和解，辯稱甲女係其女友，同意性交不
    僅一次，不僅無悔改反省之勇氣，更造成對甲女二度精神傷
    害，本不宜寬恕等一切情狀，量處如主文所示之刑。
據上論斷，應依刑事訴訟法第299 條第1 項前段，刑法第221 條
第1 項，判決如主文。
本案經檢察官邱宇謙到庭執行職務。
中     華     民     國    100   年    5   月    30   日
                  刑事第五庭    審判長法官  黃美盈
                                      法官  李毓華
                                      法官  蔡川富
以上正本證明與原本無異。
如不服本判決應於收受本判決後10日內向本院提出上訴書狀，上
訴書狀應敘述具體理由。上訴書狀未敘述上訴理由者，應於上訴
期間屆滿後20日內補提理由書狀於本院( 均須按他造當事人之人
數附繕本) 「切勿逕送上級法院」。
中     華     民     國    100   年    5   月    30   日
                                    書記官  劉雅文 
中華民國刑法第221條
（強制性交罪）對於男女以強暴、脅迫、恐嚇、催眠術或其他違
反其意願之方法而為性交者，處3 年以上10年以下有期徒刑。
前項之未遂犯罰之。